臺灣臺中地方法院刑事判決　　　　　　　　　　　　九十四年度中簡上字第六八號
　　上　訴　人　臺灣臺中地方法院檢察署檢察官
　　被　　　告　戊○○
右列上訴人因被告竊盜案件，不服本院臺中簡易庭中華民國九十三年十月二十七日九
十三年度中簡字第二六四七號第一審簡易判決（聲請簡易處刑案號：九十三年度速偵
字第二七九二號）提起上訴，及移
年度偵字第二０三七七號、九十三年度偵字第二０八三四號），本院管轄第二審合議
庭判決如左：
    主    文
原判決撤銷。
戊○○共同連續竊盜，處有期徒刑肆月，如易科罰金，以佰元折算壹日。扣案之黑
色塑膠柄鑰匙壹支沒收。
    犯罪事實
一、戊○○基於行竊他人財物之概括犯意，意圖為自己不法之所有，(一)先於民國九十
    三年十月十日中午十二時四十分許，在臺中縣大里市○○路四六七之三號前，徒
    手竊取陳建銘所管領之油壓鋼蓋六個，得手後，將之放置於其所騎乘之車牌號碼
    ＴＦＨ—二九五號機車腳踏板上，嗣經陳建銘發覺報警處理而當場查獲；(二)又於
    九十三年十月二十二日凌晨三時許，在臺中縣烏日鄉○○○街一０一號旁空地，
    徒手竊取己○○所有之電纜線一捆，得手後，將之放置於其所騎乘之機車，嗣於
    九十三年十月二十二日凌晨三時二十七分許，在前開處所，經己○○發覺報警處
    理而當場查獲；(三)再於九十三年十一月二十九日十六時許，在臺中市西屯區永安
    里西林巷四之一號前，夥同與其有共同行竊他人財物之犯意聯絡之姓名年籍不詳
    之成年男子，由戊○○下手行竊，該姓名年籍不詳之成年男子則負責以機車接運
    竊得財物之方式，共同竊取丁○○所有之馬達一個、鋼骨一支、白鐵桶一只等財
    物，得手後，該姓名年籍不詳之成年男子即將竊得之馬達、鋼骨放置於其所騎乘
    之機車上，而戊○○正欲將竊得之白鐵桶放上前開機車時，即為丁○○及其女友
    乙○○發覺並當場逮捕戊○○，報警處理，該姓名年籍不詳之成年男子見狀立即
    騎乘機車連同竊得之馬達、鋼骨等財物，趁隙逃逸無蹤；(四)復於九十三年十一月
    十八日中午時分，臺中市○○區○○路十二巷，以其所有之黑色塑膠柄鑰匙一支
    ，竊取甲○○所有之原車牌號碼ＴＨＭ—一八七號、懸掛車牌號碼ＴＡＵ—八一
    七號車牌之機車一輛（該車係甲○○於九十二年六月二十一日遭竊），得手後，
    供己作為交通工具使用；(五)更於九十三年十一月十八日十七時四十分許，騎乘行
    竊所得之前開機車，在臺中市○○區○○路三段六十號前，徒手竊取丙○○所有
    之鋁條一條、銅條二十二條等財物，得手後，隨即為陳勇與丙○○所發覺立即報
    警處理而當場查獲。
二、案經臺中縣警察局霧峰分局報告臺灣臺中地方法院檢察署檢察官聲請簡易判決處
    刑暨移送併辦。
    理    由
一、訊據被告戊○○，對於右揭時地，分別行竊被害人陳建銘、己○○、丁○○、甲○○、丙○○等人所有之財物得手之情，業經於本院中坦認屬實，核與告訴人陳
    建銘、己○○、甲○○、丙○○於警詢中之指述情節及證人陳勇於警詢中之證述
    內容、證人丁○○、乙○○於本院審理中之證述內容均屬相符，並有現場圖四份
    、現場照片三十張、贓物領據五份在卷可稽，復有扣案之黑色塑膠柄鑰匙一支為
    證，被告自白供述與現有事證相符，應堪置信。本件事證已臻明確，被告犯行，
    洵堪認定。
二、被告基於行竊他人財物之概括犯意，意圖為自己不法之所有，先後單獨行竊被害
    人陳建銘、己○○、甲○○、丙○○等人所有財物得手，及與該姓名年籍不詳之
    成年男子共同竊取被害人丁○○所有之財物得手，核其所為，係犯刑法第三百二
    十條第一項之竊盜罪。被告與該姓名年籍不詳之成年男子間，就前開行竊被害人
    丁○○所有財物之犯行間，顯有共同之犯意聯絡及行為分擔，為共同正犯。又被
    告所犯連續五次竊盜之犯行間，其時間緊接，手段同一，所觸犯犯罪構成要件相
    同之罪名，顯係基於概括犯意而為之，為連續犯之裁判上一罪關係，應依刑法第
    五十六條之規定，從重論以共同連續竊盜罪，並加重其刑。至於臺灣臺中地方法
    院檢察署檢察官分別以九十三年度偵字第二０二二三、二０三七七、二０八三四
    號針對被告於前開時地，竊取被害人己○○、甲○○、丙○○、丁○○等人所有
    之財物得手之犯行，認為與原聲請簡易判決處刑之犯罪事實，有連續犯之裁判上
    一罪關係而予移送併辦，經本院調查結果，業據被告坦認屬實，前開犯行與原聲
    請簡易判決處刑之犯行間，確有連續犯之裁判上一罪關係，業如前述，為原聲請
    簡易判決處刑之效力所及，本院自得併予審理，併此敘明。原審判決以被告事證
    明確據以論罪科刑，固非無見，惟原審未及審酌檢察官移送併辦之前開犯罪事實
    ，即有未洽，上訴人據以提起上訴為有理由，應由本院將原判決撤銷改判。爰審
    酌被告不思從事正當職業，徒思不勞而獲，連續五次行竊他人財物，惟因被告行
    竊之財物，價值非高，且行竊手段尚屬平和，並無攜帶兇器，犯罪後未幾即遭被
    害人查獲，對於被害人所生之危害程度尚未擴大，及被告坦承犯行，犯後態度良
    好等一切情狀，量處如主文所示之刑，並諭知易科罰金之折算標準，以示懲儆。
三、扣案之黑色塑膠柄鑰匙一支，係屬被告所有供行竊所用之物，業據被告供述屬實
    ，爰依刑法第三十八條第一項第二款之規定，併予諭知沒收。至於扣案之其餘鑰
    匙二支，雖屬被告所有，然係其家中所使用之鑰匙，非供犯罪使用，亦據被告供
    述在案，該部分自無從諭知沒收，附此敘明。
據上論斷，應依刑事訴訟法第四百五十五條之一第一項、第三項、第三百六十九條第
一項前段、第三百六十四條、第二百九十九條第一項前段，刑法第二十八條、第五十
六條、第三百二十條第一項、第四十一條第一項前段、第三十八條第一項第二款，罰
金罰鍰提高標準條例第一條前段、第二條，判決如主文。
中      華      民      國      九十四      年    三    月      九      日
                                臺灣臺中地方法院刑事第五庭
                                        審判長法  官  賴恭利
                                              法  官  劉麗瑛
                                              法  官  巫淑芳
右正本證明與原本無異。
不得上訴。
                                              書記官
中      華      民      國      九十四      年    三    月      九      日
附錄論罪科刑法條：
刑法第三百二十條：
意圖為自己或第三人不法之所有，而竊取他人之動產者，為竊盜罪，處五年以下有期
徒刑、拘役或五百元以下罰金。
意圖為自己或第三人不法之利益，而竊佔他人之不動產者，依前項之規定處斷。
前二項之未遂犯罰之。
